【裁判字號】    99,抗,248
【裁判日期】    991029
【裁判案由】    停止執行
【裁判全文】
臺灣高等法院高雄分院民事裁定           99年度抗字第248號
抗  告  人  甲○○
上列抗告人因與相對人歐力士實業股份有限公司間聲請停止執行
事件，對於民國99年8 月9 日臺灣屏東地方法院99年度聲字第
178 號所為裁定提起抗告，本院裁定如下：
    主  文
抗告駁回。
抗告程序費用由抗告人負擔。
    理  由
一、聲請及抗告意旨略以：相對人聲請原審法院以97年度執助字
    第551 號執行事件（下稱系爭執行事件），對伊為強制執行
    ，惟伊已提起再審之訴，由原審法院99年度補字第248 號審
    理中，又對相對人提起確認債權不存在及損害賠償訴訟，由
    台灣台北地方法院（下稱台北地院）以99年度簡上字第271
    號審理中，且有勝訴之望，是系爭執行事件一旦執行拍賣，
    伊勢將受有難以回復之損害，故聲請裁定停止強制執行，原
    法院竟駁回伊之聲請，尚有未合，爰求為廢棄原裁定等語。
二、按有回復原狀之聲請，或提起再審之訴或異議之訴，或對於
    和解為繼續審判之請求，或提起宣告調解無效之訴、撤銷調
    解之訴，或對於許可強制執行之裁定提起抗告時，法院因必
    要情形或依聲請定相當並確實之擔保，得為停止強制執行之
    裁定，為強制執行法第18條第2 項所明定。經查，相對人係
    以台北地院97年度票字第27846 號本票准許強制執行裁定為
    執行名義，對抗告人聲請強制執行，有強制執行聲請狀及上
    開裁定可稽。又抗告人固對相對人提起再審之訴，由原審法
    院99年度補字第248 號受理，惟該再審之訴係對原審法院99
    年度簡上字第25號債務人異議之訴事件之確定判決所提起，
    業據原審依職權調閱上開99年度補字第248 號、99年度簡上
    字第25號、系爭執行事件卷宗核閱無誤，並有上開裁定、判
    決可憑，是抗告人所提起之再審之訴既非係對於為執行名義
    之台北地院97年度票字第27846 號確定裁定所提起，自與強
    制執行法第18條第2 項之規定不符，依前揭說明，其聲請停
    止強制執行程序，即屬無據。至抗告人又以其對相對人提起
    確認債權不存在及損害賠償訴訟，由台北地院以99年度簡上
    字第271 號審理中，而聲請停止系爭執行事件，惟此部分未
    經原裁定認定而為准駁，自非本件抗告程序審酌範圍，且該
    部分應屬非訟事件法第195 條規定審核範疇，自應由原審依
    非訟事件程序另為裁定。
三、綜上所述，抗告人以其提起再審之訴為由聲請停止執行，洵
    屬無據，應予駁回。從而，原裁定就此部分駁回抗告人之聲
    請，並無違誤，抗告意旨指摘原裁定不當，求予廢棄，為無
    理由，應予駁回。
據上論結，本件抗告為無理由，依強制執行法第30條之1 、民事
訴訟法第495 條之1 第1 項、第449 條第1 項、第95條、第78條
，裁定如主文。
中    華    民    國    99    年    10    月    29    日
                            民事第五庭
                                審判長法官  蔡明宛
                                法      官  曾錦昌
                                法      官  魏式璧
以上正本證明與原本無異。
本裁定不得再為抗告。
中    華    民    國    99    年    10    月    29    日
                                書  記  官  林佳蓉

司法院資訊處製作；財團法人民間司法改革基金會備份。
